【裁判字號】    97,聲再,33
【裁判日期】    970219
【裁判案由】    毒品危害防制條例
【裁判全文】
再審聲請人
即受判決人  甲○○原名黃金朝.
上列聲請人因違反毒品危害防制條例案件，對於最高法院96年台
上字第5159號確定判決（本院案號：96年度上更(二)字第243號，
聲請人誤載確定判決為本院案號），聲請再審，本院裁定如下：
    主  文
再審之聲請駁回。
    理  由
一、聲請意旨略以：(一)原確定判決以查無0000000000號電話之使
    用人林華沖之資料，即將該電話之使用人認定係聲請人，惟
    卷內確有林華沖之資料，法院未就林華沖予以傳訊調查，合
    乎刑事訴訟法第420條2項規定。(二)證人曾新春之證言既已受
    有罪判決之，其證言自不得採為認定犯罪事實之理由，乃原
    確定判決卻採該證言為理由，聲請人自得提出再審之聲請。
    (三)證人吳銘宗之警詢，依刑事訴訟法第100條之1規定，應全
    程連續錄音、錄影，否則應將其原因註明於筆錄之內，而更
    二審所採之吳銘宗之警詢，係先製作筆錄後始依照筆錄之內
    容逐字照唸，該筆錄之製作係員警以不正方法所取得，此部
    分證詞不得採為認定犯罪事實之理由，而更二審以此為聲請
    人犯罪之證據。(四)證人曾新春之警詢、偵訊係冒曾有利之名
    應訊，其自白係為掩護遭通緝之事實及其疑似交易毒品之情
    事，該不實之陳述業經原審法院察覺而依法追訴並判刑確定
    。(五)退步而言，證人曾新春已具狀陳明其不實陳述係受不法
    取供而來；證人吳銘宗亦具結證稱，海洛因係向黑糖即黑龍
    所購，並非購自聲請人，乃確定判決卻不採信，為此聲請再
    審云云。
二、按聲請再審，應以再審書狀敘述理由，附具原判決之繕本及
    證據，提出於管轄法院為之；法院認為聲請再審之程序違背
    規定者，應以裁定駁回之，刑事訴訟法第429條、第433條分
    別定有明文。此為法定程式，如有違背者，法院自應以裁定
    駁回其再審之聲請。次按再審程序對於不合法律上之程式，
    並無準用刑事訴訟法第三編有關上訴之規定，自難謂聲請再
    審之訴訟程式之欠缺，法院應先命補正，且刑事訴訟法對於
    不合法定程式之再審聲請，並無應定期間先命其補正之規定
    ，亦非在抗告程序中所得補正（參看最高法院71年台抗字第
    337號判例意旨、同院81年度台抗字第17號、88年度台抗字
    第416號判決意旨）。
三、查聲請人即受判決人甲○○對於最高法院96年台上字第5159
    號確定判決聲請再審，惟聲請人僅提出「聲請再審狀」，雖
    其已檢附本院96年度上更(二)字第243號判決繕本，但並未附
    具其所述曾新春偽證且經判決有罪之證據，此部分於法已有
    未合。且原確定判決已敘明，0000000000號行動電話，雖非
    登記為聲請人使用，然聲請人於第一次警訊筆錄「受訊問人
    電話號碼欄」已記載該行動電話，且經函詢臺灣大哥大股份
    有限公司查覆，該門號申請啟用時，預付卡無需填寫申請書
    ，故無法提供申請人之相關資料，則不論是否傳訊林華沖其
    人，均無法否認聲請人使用該電話之事實。至於聲請人其餘
    之聲請再審理由，無非就原確定判決之認事採證，徒肆爭執
    ，不能認有再審理由，本件聲請再審一部分不合法律上之程
    式，一部分無再審理由，均應予駁回。
四、據上論結，應依刑事訴訟法第433條、第434條第1項，裁定
    如主文。
中    華    民    國    97    年    2     月    19    日
                  刑事第十一庭審判長法  官  張連財
                                    法  官  楊照男
                                    法  官  林明俊
以上正本證明與原本無異。
如不服本裁定，應於收受送達後5日內向本院提出抗告狀。
                                    書記官  蕭詩穎
中    華    民    國    97    年    2     月    20    日


司法院資訊處製作；財團法人民間司法改革基金會備份。
